【裁判字號】    89,上更(一),1022
【裁判日期】    900307
【裁判案由】    殺人未遂等
【裁判全文】
臺灣高等法院刑事判決                      八十九年度上更(一)字第一二二號
    上  訴  人
    即  被  告  乙○○
    指定辯護人  本院甲○
    上  訴  人
    即  被  告  丙○○
    選任辯護人  郭嵩山  律師
                郭淑萍  律師
右上訴人因殺人未遂案件，不服臺灣台北地方法院八十七年度訴字第一五七二號，中
華民國八十八年六月十日第一審判決（起訴案號：臺灣台北地方法院檢察署八十七年
度偵字第一七六九五、二０七六五、二０九一八號）提起上訴，經判決後由最高法院
發回更審，本院判決如左：
    主  文
原判決關於乙○○共同殺人未遂、無故持有槍械暨執行刑部分及關於丙○○部分均撤
銷。
乙○○共同殺人未遂，處有期徒刑捌年。扣案之奧地利制式手槍壹枝（含彈匣壹個）
、子彈壹顆均沒收。又未經許可持有手槍，處有期徒刑伍年陸月，併科罰金新台幣拾
伍萬元，罰金如易服勞役，以新台幣玖佰元（即銀元參佰元）折算壹日；扣案之奧地
利制式手槍壹支（含彈匣壹個）、子彈壹顆均沒收；應執行有期徒刑壹拾貳年。併科
罰金新台幣拾伍萬元，罰金如易服勞役以新台幣玖佰元（即銀元佰元）折算壹日，
扣案之奧地利制式手槍壹枝（含彈匣壹個）、子彈壹顆均沒收。
丙○○無罪。
    事  實
一、乙○○曾因犯煙毒、麻醉藥品管理條例及槍彈藥刀械管制條例案件，於民國八
    十一年二月二十六日經臺灣高等法院定應執行有期徒刑九年六月，褫奪公權四年
    確定，八十四年十二月十二日假釋出監，又犯施用毒品罪，於八十六年六月十七
    日經臺灣高雄地方法院判處有期徒刑三年四月確定，八十七年三月五日判決確定
    ，前開假釋遂撤銷，合併執行，現在執行中。
二、乙○○因與被害人丁○○間有賭債糾紛，索討時曾遭被害人丁○○惡言相向，心
    有不甘，思圖報復於八十七年八月二十五日凌晨，攜帶陳永和（綽號大寶，已
    ）於八十五年間某日在台北市○○路「浪漫一生」咖啡廳所交付未經許可持有奧
    地利制式九０手槍一支、子彈五顆於該日凌晨一時許，夥同有犯意聯絡之年約三
    十歲左右真實姓名不詳，綽號「阿飛」、「大胖」二人搭乘不知情之謝明機所開
    之營業計程車至被害人丁○○經常出沒之台北市○○○路○段臥龍街一帶尋找被
    害人丁○○，於當日凌晨三時左右在台北市○○○路○段二二八巷六八號前發見
    丁○○正站在對面ＯＫ便利商店前，乙○○命司機停車夥同「阿飛」、「大胖」
    下車追逐被害人，並隨後開槍射殺，連開四發，其中一發射中被害人丁○○右小
    腿後，見謝明機之計程車於路口迴轉，隨即攔乘該車逃逸，司機謝明機於乙○○
    等三人在崇德街與嘉興街口下車後隨即前往臥龍街派出所報案，循線查獲丙○○
    ，由伍某以電話聯絡乙○○，於八十七年八月二十六日一時許，乙○○至台北市
    政府警察局大安分局臥龍街派出所投案，隨即由王某帶同警員至台北市○○街一
    五號花叢內取出上開擊殺被害人之手槍（含彈匣一個）及子彈一顆予以扣案。
三、案經台北市政府警察局大安分局報請台灣台北地方法院檢察署檢察官偵查起訴。
    理      由
壹、被告乙○○部分：
一、右揭關於持槍夥同阿飛、大胖於右揭時地射擊被害人丁○○成傷之事實，業據被
    告乙○○於警訊、偵查中直承不諱，核與被害人丁○○於警訊中供述情節相符，
    被告乙○○未經許可持有槍枝，並對被害人射擊導致成傷之事實應足認定，雖被
    告上訴辯稱非伊開槍射殺，且僅在教訓被害人丁○○並無殺死之犯意云云。但查
    被告乙○○如何擁有槍枝，如何夥同綽號『大胖』、『阿飛』二人前往和平東路
    尋釁、開槍射殺被害人丁○○等情於警訊中供述詳確。其上訴辯稱非其擁有槍枝
    及射殺被害人云云，自屬卸責之飾詞。復查被告因與被害人有賭債糾紛，並遭被
    害人惡言相加，心生憤懣，思圖報復，隨即持其原保管之槍枝，帶子彈五發搭
    乘計程車前往被害人平時出沒之地，其應知子彈射出足以致人於非命，其猶以槍
    為兇器，更於發見被害人時即下車連續發射四發子彈，顯見其欲致被害人於死之
    決心，僅因其槍法不準，被害人僅遭射及右小腿部一發，餘皆未中，乃得幸免。
    被告其有殺人犯意至明，所辯僅在教訓，絕無殺人之意思云云，當係事後思圖卸
    責，自不足採，被告乙○○持槍殺人犯行至臻明確。
二、被告乙○○未經許可持有手槍、子彈部分，業據其於警訊、原審中供述詳確，復
    有扣案之奧地利制式手槍一支（含彈匣一個）、子彈一顆、彈殼二個、彈頭一個
    扣案可資佐證，而扣案之手槍、子彈、彈殼、彈頭經送內政部警政署刑事警察局
    鑑定結果認：「一、送鑑克拉克手槍壹枝，認係奧地利COLCK 17型口徑９MM半自
    動手槍，槍管內具陸條右旋來復線，槍號為MBS  155機械性能良好，可擊發子彈
    ，認具殺傷力。二、送鑑子彈一顆，認係制式口徑９MM子彈，認具殺傷力。三、
    送鑑彈頭貳顆，認均係制式口徑９MM已擊發彈殼，經與上述槍枝試射彈頭比對結
    果，其彈底紋痕相吻合，認係由同一槍枝擊發。四、送鑑彈頭一顆，認係制式口
    徑９MM已擊發銅包衣彈頭，其上具陸條右旋來復線，經與上述槍枝試射彈頭比對
    結果，其紋痕特徵相吻合，認係由上述槍枝所擊發。」有該局八十七年九月十四
    日刑鑑字第六三二五八鑑驗通知書在卷可憑。另被告雖辯稱，扣案之槍彈係借自
    綽號大胖、白馬之李瑞麟，非係已故之陳永和於八十五年間交付其持有者，並聲
    請傳喚當日與其一同前往犯案之「大胖」、「阿飛」（據被告供稱其二人之真實
    姓名分別為李瑞麟及柯坤煌），此部分抗辯對被告犯行是否成立，其影響應至深
    且鉅，惟被告竟遲至本院程序中始行提出，況其所提出之二名證人即共犯李瑞麟
    與柯坤煌是否真有其人，亦未據被告提供相關事證供本院調查，是其此部分抗辯
    ，顯難可採。
三、核被告乙○○同綽號「大胖」、「阿飛」持制式手槍、子彈射殺被害人未果之行
    為係犯槍砲彈藥刀械管制條例第七條第四項未經許可持有手槍、同條例第十二條
    第四項未經許可持有子彈罪，及刑法第二百七十一條第二項、第一項之殺人未遂
    罪，被告與綽號「大胖」、「阿飛」者間有犯意聯絡及行為之分擔，均為共同正
    犯。被告乙○○持有手槍與子彈罪係一行為同時觸犯數罪名之想像競合犯，應論
    以情節較重之持有手槍罪。又被告持有手槍並以之觸犯殺人罪，惟其未為殺人前
    ，業經持有扣案手槍及子彈，其持有中另行起意，持以射殺被害人，二罪間犯意
    各別，犯罪構成要件不同，應予分論併罰。又被告乙○○著手於殺人行為之實施
    而不遂，為未遂犯，依法減輕其刑。
四、原審以被告乙○○殺人未遂之犯行明確，依法論科原非無見，惟查同案被告丙○○堅詞否認共同殺人之犯行，本院認其不成立共同殺人罪（理由詳后）。原審就
    此認被告乙○○與丙○○成立共同正犯，自有未洽；再依槍砲彈藥刀械管制條例
    第十九條第一項固規定：「犯第七條、第八條、第十條、第十一條、第十二條第
    一項至第三項、第十三條第一項至第三項之罪，經判處有期徒刑者，應於刑之執
    行完畢或赦免後，令入勞動場所強制工作，其期間為三年」。惟依司法院大法官
    會議釋字第四七一號解釋，認為槍砲彈藥刀械管制條例第十九條不問對行為人有
    無預防矯治其社會危險性之必要，一律宣付強制工作三年，限制其中不具社會危
    險性之受處分人之身體、自由部分，其所採措施與所欲達成預防矯治之目的及所
    需程度，不合憲法第二十三條所定之比例原則，應自該解釋公布之日起不予適用
    。查被告乙○○自承其自八十五年間起即持有該槍枝，且該槍枝係已故之友人交
    付，並非自購，揆諸被告持有該槍枝業有數年之久，惟均未持之犯罪，本案係其
    第一次持該槍枝犯案，顯難認其有必須預防矯治之社會危險性存在，是以本院認
    無宣告被告強制工作之必要，原審未予審酌有無必要，逕宣告強制工作三年，亦
    有未合；另被告乙○○業與被害人丁○○達成和解（附本院八十八年上訴字第二
    五六號卷（三）第五九頁），亦表示其於犯案後確有向被害人道歉並悔過之心，
    原審未及審酌亦有未合；被告乙○○上訴指摘原判決不當，雖無理由，惟原判決
    既就有上揭可議，應由本院就原判決殺人未遂、持有手槍及執行刑部分與丙○○
    部分均撤銷改判。爰審酌被告乙○○與被害人丁○○之關係，另被告乙○○業與
    被害人丁○○達成和解（附本院及被告之素行、智識程度、犯罪之動機、手段、
    危害之程度及犯案後業與被害人和解等情，就殺人未遂部分量處有期徒刑捌年，
    扣案之奧地利制式手槍壹支、子彈均為違禁物，依法宣告沒收；就無故持有槍彈
    部分量處有期徒刑伍年陸月，併科罰金新台幣拾伍萬元，罰金如易服勞役以新台
    幣玖佰元折算壹日，上開扣案手槍、子彈等違禁物，亦併予宣告沒收。並就殺人
    未遂、無故持有槍彈部分，所處之有期徒刑定應執行刑為有期徒刑拾貳年。
貳、被告丙○○部分：
一、公訴意旨略以：丙○○夥同乙○○與另一不詳姓名男子，因不滿丁○○積欠賭債
    不還，索討時仍惡言相向，竟基於共同殺人之犯意，共同未經許可，持有奧地利
    制式九０手槍一支、子彈五發，於八十七年八月二十五日三時許，在台北市○○○路搭乘某計程車前往台北市○○○路○段二二八巷六十八號前，由丙○○持槍
    、彈朝剛自附近賭場賭完之丁○○連射三、四發子彈，因丁○○快速逃逸，其中
    一發子彈擊中其右大腿，而未擊中其要害，經送醫救治，始倖免於一死，丙○○
    等三人見丁○○倒地後再行搭乘原所搭之計程車至台北市瑞安公園下車，丙○○
    即將槍、彈交予乙○○保管，嗣經警循線查獲，於八十七年八月二十六日一時許
    ，在台北市○○街一五八號花叢內扣得上開手槍一支、子彈一顆，因認被告丙○○涉有刑法第二百七十一條第二項、第一項殺人未遂罪及槍砲彈藥刀械管制條例
    第七條第四項之罪等情。
二、按犯罪事實須依證據認定之，無證據不得推定其犯罪事實，刑事訴訟法第一百五
    十四條所明定。又同法第一百六十一條規定檢察官就被告犯罪事實有舉證責任，
    本件公訴人認被告丙○○涉有殺人未遂之犯行，無非以前揭事實業據被害人丁○○指述綦詳，證人即搭載被告之計程車司機固然稱乙○○坐其右座等語，然其對
    丙○○是否不在場，不能有明確印象，況被害人於槍擊後，明白指出係丙○○行
    兇，證人即員警洪光榮證稱丙○○所使用之座車擔任前導等語，被告丙○○顯有
    在場，其否認犯罪不足採信云云，為其論據。
三、但查：
  (一)公訴意旨指犯罪事實為「丙○○、乙○○．．．基於共同殺人犯意．．．於八十
    七年八月二十五日三時許，在台北市○○○路搭乘Ａ１所駕駛計程車共往．．．
    」等情，惟於證據欄記載「證人即員警洪光榮證稱丙○○所使用之座車擔任前導
    」等語，則被告丙○○究與乙○○共乘證人Ａ１計程車，抑或其另有座車？證據
    與犯罪事實即有齟齬，則起訴事實已有不明。
  (二)被害人之陳述，如無瑕疵，而就其他方面調查又與事實相符，自足採為科刑判決
    之基礎，倘其指證被害情節尚有瑕疵，則在此瑕疵究明前，遽採為論罪科刑之依
    據，即雖認為適法，本件被害人丁○○於案發後送台北醫學院附設醫院急救，當
    日即八月二十五日凌晨四時左右於警訊中固陳稱：「因我於今日在台北市○○○路．．．三時許被綽號小烏龜．．等約為二人乘不詳之自小客車及手持手槍向
    我開槍」之語（偵卷第十頁背面），惟此項供述與公訴人所據以為證之Ａ１計程
    車司機供詞已有不符。即被害人於檢察官偵查中供稱：「（詢以當天情形？）有
    一綽號長腳的，我欠他十多萬，含我朋友的共二十多萬，這是我去他那裡賭博欠
    的錢．．．案發前他向我要，我說我沒有錢，他說你不要有錢不給我，以後我即
    未與他連絡，一星期後案發當天我在和平東路便利商店門口等我女友，有一計程
    車朝我方向急駛而來，先搖開車窗，又開車門，我看來意不善，拔腿就跑，我聽
    到槍響，才三槍我即倒地，接著我聽到關門聲，車即開走了。」（偵卷第一００
    頁背面）「開槍是誰我無法確定，但綽號長腳者是相片中的李建德（按即為乙○○）」等語，已明白供述伊並未見何人開槍，惟尋釁之人係搭計程車而來，核與
    證人即計程車司機所供一致，則被害人此項供述應與事實相符，則其於警訊所供
    綽號小烏龜手持手槍向其開槍云云，即無所據，且檢察官於偵查中訊以「何以警
    訊中很明確的指出丙○○？」時答稱：「因警察問我與誰有債務糾紛，我就先想
    到他（即丙○○），我與李建德（按即乙○○）、丙○○是在賭場中認識的，我
    先認識伍，認識兩個多月，一星期後又認識長腳李建德．．．」等語，益見被害
    人丁○○於警訊中指稱『小烏龜』乃其推測之詞。於本院前審調查中供明：「開
    刀出來後，警察要我回想與何人有仇怨，因只有欠『小烏龜』錢，沒有與他人有
    糾紛，才認為是小烏龜所為．．．」等語，足認被害人於警察初訊所供小烏龜乘
    自用小客車向其開槍云云，即非真實。
  (三)雖證人即臥龍派出所員警陳景明於本院前審調查中到庭證稱：「我在臥龍街一五
    一巷口等紅綠燈，看到ＪＲ－三二六八號ＢＭＷ自用小客車後尾隨一輛計程車，
    一群人下車追逐，後出現槍聲，這些人又返回該車，我記下二部車之車號即回所
    報告並追查車籍」、「我有記下計程車之車號並追查，案發後一小時計程車司機
    便到派出所陳述釐清案情」、「（ＢＭＷ車與計程車相距多遠？）距離很近，約
    二、三公尺」、「（兩部車共下車多少人？）五個或五人以上，前後二部都有人
    下車從我面前追逐過去，經過我約二、三十公尺再折回來，人下車後二部車即迴
    轉至原處」。「（如何知道追逐二、三十公尺後即折回？）看到時他們已經折回
    ，二、三十公尺有加上我的臆測，我聽到槍聲後，就看到他們折回來約在二十公
    尺處」、「（何時聽到槍聲？）跑過我離開我視線後才聽到槍聲，槍聲響完後就
    折回來，開槍當時已離開我的視線」。「（遇到此事，本能反應如何？）記下車
    號，回所以口頭向主管報告，並追查車輛。」「（何時記下車號？）二輛車要離
    去時」。「ＢＭＷ車輛在前，二車相距約十幾公尺」等語，而該ＢＭＷ車輛即為
    被告丙○○之兄長所有，惟查被告丙○○矢口否認有開車號ＪＲ－三二六八號Ｂ
    ＭＷ自小客車引導計程車到案發現場，即計程車司機謝明機於案發後至瑞安公園
    ，乙○○等下車後，隨即到附近派出所報案，以無管轄權，伊再轉至臥龍派出所
    報案，警訊中明確供明係乙○○夥同另二人攔其計程車開往案發地點，絕無跟隨
    ＢＭＷ自用小客車之事，則陳景明之證詞已與司機供述不符，司機謝明機於案發
    後儘可離去，並無人知曉，其敢於隨即前往派出所報案，則其所為證言必屬真實
    。且查證人陳景明身為警員，茍如其證詞所言，有五人以上從其身前追逐而過，
    復聽聞槍聲隨即見該五人折回二部車上，其竟未追往探視槍聲情形及是否有人受
    傷，反倒僅記下車號而回所報告其主管，其即知須記下車號，乃知事態嚴重，其
    不前往了解有何狀況發生，實有違情理，且如其所言回所報告主管，遇此重大事
    件，竟無書面報告，亦有可疑。況被害人丁○○於偵查明確供明係一計程車載一
    綽號長腳（即乙○○）下車開槍射擊，並無其他車輛。但於本院前審調查中因陳
    景明已於八十八年十月十八日到院供稱有兩輛車云云，被害人丁○○於八十八年
    十二月九日到庭陳述：「我在馬路旁等人時都會東張西望，一部計程車開過我前
    面時，我聽到車內有人說趕快停車，好像這個，車子開過去後又倒車倒了一半距
    離後就停住，後面剛好又有一部車剛好停在我面前，我只看一下，黑黑的，我不
    知車型，但沒有人下車，便注意看之前的計程車，我直覺可能是找人打架認錯人
    的，注意看是何人，我一轉頭，駕駛的門先開，下來一個人，因天色很暗看不清
    是何人，隔二、三秒右後座門也打開，又有人下來，但究竟是二、三人下來不能
    確定，人一下車就聽到開槍的聲音，我就跑了，共聽到三聲槍聲後便不醒人事。
    」「有，我確有看到二部車子，覺得二部是一起的，只是一部沒有人下車」云云
    ，改稱有二輛車子，顯在附合證人陳景明之說詞，惟證人陳景明明確供稱是ＢＭ
    Ｗ自用車在前，計程車在後，且二部車皆有人共約五人以上下車追逐二、三十公
    尺以外，離開其視線才聽到槍聲。但被害人卻供稱計稱車在前，過了其面前後再
    倒退，另一部車剛到，只計程車內二或三人下車開槍射擊，被害人拔腿就跑，十
    幾公尺就倒地不起。二人供述全然不符，則證人陳景明是否當時確有在場，殊有
    可疑，又被害人丁○○經本院前審於八十九年一月二十七日再度訊以除計程車外
    有無見其他輛同時停下？答稱：「確有一計程車停下來，同時間無其他車輛停下
    。」復詢以為何於前次調查時供述有另一自用車停在該計程車後面？答稱：「確
    定不是在我旁邊停下，有轎車開過去，從我旁邊慢慢開過去的，因為沒有人下車
    ，不能確定是為同夥的」等語，益見證人即警員陳景明所為當場有一部ＢＭＷ自
    用車在計程車之前之證詞，顯非真實。又本院前審調查中於八十九年三月十三日
    詢問證人即臥龍派出所主管魏俊銘「陳景明有無報告自何車輛下來追殺傷者？」
    答稱：「他沒有看到，他在對街沒看清楚，有聽到槍擊聲」等語。復訊以二車係
    靜止或移動時，答稱：「二部車子跟著追計程車在前，ＢＭＷ在後。」「（槍擊
    之人有無下車？）應該有，車子沒有停」云云。「ＢＭＷ車號是陳景明私下告訴
    我的」，證人魏俊銘身為派出所主管其既供稱ＢＭＷ車號為陳景明私下告知，現
    場二輛車當亦為陳景明所報告，唯二人證詞分歧，足認證人陳景明所供當時ＢＭ
    ＷＪＲ－三二六八號在現場，為其所記下之車號云云，並非真實，尚難據此認定
    被告丙○○有駕駛ＢＭＷ車在前導引之事。復查案發前因被告丙○○知悉臥龍街
    派出所轄區內有綽號『木瓜』者經營賭場，曾告知當時任職澎湖縣警察局秘書楊
    筆村，楊秘書即與刑事警察局連繫後欲為被獲該賭場，此亦經楊筆村於本院前審
    調查中供證屬實，而綽號『小烏龜』早為警察所知亦經臥龍派出所主管魏俊銘於
    本院前審調查中供明，顯見臥龍派出所早識丙○○其人，被告所辯有所結怨之詞
    ，應屬可信。
  (四)本件同案被告乙○○被查獲，乃係丙○○所提供之線索，而乙○○於事發翌日到
    案，警訊中即已供明係伊夥同綽號『大胖』、『阿飛』者為賭債糾紛而前往案發
    地點尋找常在該處出入之被害人丁○○，與被告丙○○無涉，王某明知為伍某所
    提供，其猶為前述之供詞，應屬真實可信，即本件被害人丁○○雖於警訊中二次
    供稱，係綽號『小烏龜』等約二人，乘不詳之自小客車手持手槍向伊開槍云云，
    唯此項供詞與證人即計程車司機於警訊及偵查中供明未見丙○○，並指明乙○○
    所為之證詞已有不符，即被害人丁○○於偵查中即供明係伊欠一長腳者（即乙○○）賭債而發生糾紛，當天開槍的人是誰無法確定等語。於本院前審調查中詢以
    ，對你自己於警訊中之指述有何意見時，供稱：「當時我不太清楚，警察有先跟
    我說有人記下車號，誰向我開槍至今我仍不清楚，確定有一計程車停在我旁邊。
    名字不是我說出來的，警察有誤導我，小烏龜也是警察講的，他說小烏龜是那邊
    的幫派分子，當時製作筆錄是在我意識未完全清醒時做的，我也不清楚內容．．
    ．」等語，顯見被害人丁○○自始即不知係何人開槍擊殺，其雖於案發不久後，
    於警訊中陳稱係綽號「小烏龜」者向其開槍，惟其係因與被告有賭債糾紛而推想
    可能為綽號小烏龜者，業依前述，自不得僅以告訴人此項推測之詞，即為不利於
    被告之認定；況本件載乘被告乙○○至事發現場之計程車司機謝明機於案發後即
    到派出所詳確供明當時其車內二、三人之描述（見偵卷第十二頁背面），恰與被
    告乙○○相符合，且為乙○○所是認，證人謝明機更於偵查中明確供述其未見過
    被告丙○○（見偵卷第八七頁背面），而計程車司機與兩造並不相識，於案發後
    即到警察派出所報案釐清事情，所供必屬真實；復查同案被告乙○○自投案所為
    供述，至偵查及本院前審中均供明為其所為，無涉於被告丙○○，則被告丙○○
    所辯其未參與，亦無與乙○○有何犯意聯絡，應屬可信，被告乙○○於台灣台北
    地方法院八十七年十二月十五日第一審訊問程序中雖曾自白，案發當日係由伊與
    綽號「阿飛」、「大胖」共搭計程車，跟隨伍威傳之ＢＭＷ小客車，至台北市○○○路○段、臥龍街口尋找被害人丁○○，並槍擊被害人，槍擊後，伍威傳以電
    話要求乙○○一人承擔所有罪責等情云云（見一審卷一第一二○頁至第一二二頁
    ），惟該等事實隨即經被告乙○○於八十八年一月二十七日否認之，並坦承其係
    要為自己脫罪，恐再陷囹圄會被撤銷假釋，因而委託他人幫忙寫自白書而陷害伍
    威傳，事發當時伍威傳並不在場云云，足見該自白內容並非真實，不足採信；另
    被告乙○○雖供承，其與伍威傳早在八十二年間因案在台灣高雄監獄執行時即已
    認識，伍威傳當時即知乙○○之真名，並於警訊時供稱：「我與伍威傳有認識，
    是好朋友」等語。而伍威傳亦自始即知悉乙○○之本名，竟於警訊時稱：自友人
    處得知槍傷鄭某者為李建德，將策動其投案，嗣乙○○果亦冒李建德之名投案云
    云等情，惟依核被告乙○○曾於偵訊中自承因其還有槍砲、麻藥、煙毒案假釋中
    ，故對外均自稱李建德云云（見偵卷第一一八頁），顯見被告乙○○冒名李建德
    由來已久，其目的係為逃避通緝，而伍威傳與被告既係朋友，其為保護友人，於
    案發後被帶至警局當日，直接稱乙○○為李建德，亦符常情，應非巧合，難認有
    任何隱情存在；此外復查無其他積極證據足以證明被告丙○○有公訴人所指之共
    同殺人未遂犯行，原審依告訴人之指訴，證人陳景明之證詞等論被告丙○○以共
    同殺人未遂罪，即有未洽，被告丙○○上訴意旨執此指摘原判決不當，為有理由
    ，應將原判決關於丙○○部分撤銷，而為被告丙○○無罪之諭知，以昭允當。
據上論斷，應依刑事訴訟法第三百六十九條第一項前段、第三百六十四條、第二百九
十九條第一項前段、第三百零一條第一項，槍砲彈藥刀械管制條例第七條第四項、第
十二條第四項、刑法第十一條、第二十八條、第五十五條、第二百七十一條第二項、
第一項、第二十六條前段、第四十二條第二項、第五十一條第五款、第三十八條第一
項第一款，罰金罰鍰提高標準條例第一條前段、第二條，現行法規定所定貨幣單位折
算新台幣條例第二條，判決如主文。
本案經檢察官沈世箴到庭執行職務。
中      華      民      國     九十     年      三      月      七      日
                             臺灣高等法院刑事第二十一庭
                                 審判長法  官  葉  騰  瑞
                                       法  官  江  國  華
                                       法  官  莊  明  彰
右正本證明與原本無異。
如不服本判決應於收受送達後十日內向本院提出上訴書狀，其未敘述上訴之理由者並
得於提起上訴後十日內向本院補提理由書（均須按他造當事人之人數附繕本）。
                                        書記官  鐘  秀  娥
中      華      民      國     九十     年      三      月      八      日
附錄：本判決論罪科刑法條全文
槍砲彈藥刀械管制條例第七條
未經許可製造、販賣或運輸火砲、肩射武器、機關槍、衝鋒槍、卡柄槍、自動步槍、
普通步槍、馬槍、手槍或各類砲彈、炸彈、爆裂物者，處死刑、無期徒刑或七年以上
有期徒刑；處徒刑者，併科新臺幣三千萬元以下罰金。
未經許可，轉讓、出租或出借前項所列槍砲、彈藥者，處無期徒刑或五年以上有期徒
刑，併科新臺幣一千萬元以下罰金。
意圖供自己或他人犯罪之用，而犯前二項之罪者，處死刑或無期徒刑；處徒刑者，併
科新臺幣五千萬元以下罰金。未經許可，持有、寄藏或意圖販賣而陳列第一項所列槍
砲、彈藥者，處五年以上有期徒刑，併科新臺幣一千萬元以下罰金。
第一項至第三項之未遂犯罰之。
槍砲彈藥刀械管制條例第十二條
未經許可製造、販賣或運輸子彈者，處一年以上七年以下有期徒刑，併科新臺幣五百
萬元以下罰金。
未經許可轉讓、出租或出借子彈者，處六月以上五年以下有期徒刑，併科新臺幣三百
萬元以下罰金。
意圖供自己或他人犯罪之用，而犯前二項之罪者，處三年以上十年以下有期徒刑，併
科新臺幣七百萬元以下罰金。
未經許可持有、寄藏或意圖販賣而陳列子彈者，處五年以下期徒刑、併科新臺幣三百
萬元以下罰金。
第一項至第三項之未遂犯罰之。
刑法第二百七十一條
殺人者，處死刑、無期徒刑或十年以上有期徒刑。
前項之未遂犯罰之。
預備犯第一項之罪者，處二年以下有期徒刑。


司法院資訊處製作；財團法人民間司法改革基金會備份。
